臺灣高等法院高雄分院刑事裁定        100年度毒抗字第133號
抗  告  人
即  被  告  郭秀美
上列抗告人因聲請觀察勒戒案件，不服臺灣高雄地方法院中華民
國100 年10月11日裁定（100 年度毒聲字第1158號），提起抗告
，本院裁定如下：
    主  文
抗告駁回。
    理  由
一、本件抗告意旨略以：抗告人即被告郭秀美，經原審認定有施
    用第二級毒品甲基安非他命，並諭知令入勒戒處所觀察、勒
    戒，其期間不得逾2 月，惟被告並未施用甲基安非他命，被
    告尿液雖經檢出甲基安非他命陽性反應，然亦有可能係服用
    其他藥物所致，本件被告即有長期服用國安感冒糖漿之習性
    ，該藥物成分即有甲基麻黃素。原審僅以被告尿液經檢出甲
    基安非他命陽性反應，即認定被告有施用此毒品之犯行，並
    非正確，茲提起抗告，請求本院撤銷原裁定等語。
二、按犯毒品危害防制條例第10條之罪者，檢察官應聲請法院裁
    定，或少年法院（地方法院少年法庭）應先裁定，令被告或
    少年入勒戒處所觀察、勒戒，其期間不得逾2 月，毒品危害
    防制條例第20條第1 項定有明文。而經行政院衛生署認可之
    檢驗機構採用氣相層析質譜儀分析法進行毒品之確認檢驗者
    ，均不致產生偽陽性反應，有行政院衛生署管制藥品管理局
    民國92年7 月23日管檢字第0920005609號函文參照。
三、被告郭秀美雖否認犯行，辯稱其未施用毒品云云，惟查其於
    100 年8 月18日21時30分許為警採集之尿液，經台灣檢驗科
    技股份有限公司依據酵素免疫法為初步檢驗、並以氣相層析
    質譜分析法確認檢驗結果，確呈甲基安非他命陽性反應，其
    中安非他命檢出濃度為450ng/ml、甲基安非他命檢出濃度為
    4,300ng/ml，有該公司100 年9 月5 日濫用藥物檢驗報告及
    高雄市政府警察局六龜分局毒品案件嫌犯代號與真實姓名對
    照表（編號：六警0124號）各1 紙在卷可憑，其尿液既經上
    開鑑定機構以氣相層析質譜分析法加以確認，由前開函文意
    旨自已可排除偽陽性反應產生之可能。抗告意旨雖又稱：被
    告有長期服用國安感冒糖漿之習性，該藥物成分即有甲基麻
    黃素，可能造成其尿液經檢出甲基安非他命反應云云。惟被
    告於警詢已供承於被查獲當日係伊最後一次施用甲基安非他
    命，有該警詢筆錄可按。且其於檢察事務官偵訊時，就為何
    尿液檢出甲基安非他命陽性反應，亦陳稱：「我不知為什麼
    」等語在卷（偵查卷第26頁），未曾以服用藥物造成尿液檢
    出甲基安非他命陽性反應為辯，其於本件抗告意旨徒以長期
    服用國安感冒糖漿云云置辯，自與事理有違，無足採信。且
    安非他命、甲基安非他命，無醫療用途，經行政院衛生署核
    准之市售成藥或處方藥均不含安非他命或甲基安非他命，亦
    經行政院衛生署管制藥品管理局92年8 月21日管檢字第0920
    00672 號函函釋明確，被告上開辯詞顯無可信。綜上所述，
    原審裁定被告施用第二級毒品，令入勒戒處所觀察、勒戒，
    期間不得逾2 月，核無違誤。本件抗告，並無理由，應予駁
    回。
據上論結，應依刑事訴訟法第412 條，裁定如主文。
中    華    民    國   100    年    11    月    18    日
                  刑事第十庭    審判長法  官  陳中和
                                      法  官  林水城
                                      法  官  蔡國
以上正本證明與原本無異。
不得再抗告。
中    華    民    國   100    年    11    月    18    日
                                      書記官  周青玉